# 请问陈版主，关联方认定的问题

提问人：Kreisky 时间：2023-01-30 16:12:26
陈版主，您好，请问对上市公司的实际控制人具有重大影响的公司，是否应该认定为关联方呢？
如A公司是上市公司的实际控制人，A公司股权分散，无实际控制人，B公司持有A公司10%，具有重大影响，B公司是否应认定为上市公司的关联方呢？谢谢！

回答人：chenyiwei
是。在判断关联方时，上市公司和其实际控制人应作为一个整体考虑。对实控人具有重大影响，也就等于可通过实控人对是上市公司具有重大影响。